【裁判字號】    97,消債清,129
【裁判日期】    980319
【裁判案由】    清算事件
【裁判全文】
台灣台中地方法院民事裁定           97年度消債清字第129號
    聲  請  人
    即  債務人  卯○○
    相  對  人
    即  債權人  美商花旗銀行股份有限公司
    法定代理人  乙○○
    相  對  人
    即  債權人  國泰世華商業銀行股份有限公司
    法定代理人  戊○○
    代  理  人  顏雅如
    相  對  人
    即  債權人  台中商業銀行股份有限公司
    法定代理人  癸○○
    代  理  人  己○○
    相  對  人
    即  債權人  聯邦商業銀行股份有限公司
    法定代理人  丁○○
    代  理  人  林伯彰
    相  對  人
    即  債權人  香港商香港上海豐銀行股份有限公司
    法定代理人  丙○○
    相  對  人
    即  債權人  萬泰商業銀行股份有限公司
    法定代理人  辛○○
    代  理  人  謝宇政
    相  對  人
    即  債權人  台新國際商業銀行股份有限公司
    法定代理人  丑○○
    相  對  人
    即  債權人  日盛國際商業銀行股份有限公司
    法定代理人  壬○○
    代  理  人  甲○○
    相  對  人
    即  債權人  安泰商業銀行股份有限公司
    法定代理人  庚○○
    代  理  人  蔡宗哲
    相  對  人
    即  債權人  中國信託商業銀行股份有限公司
    法定代理人  辰○○
    代  理  人  子○○
    相  對  人
    即  債權人  友邦國際信用卡股份有限公司
    法定代理人  寅○○
上列當事人因消費者債務清理事件聲請清算，本院裁定如下：
    主    文
債務人卯○○自中華民國98年3月19日16時起開始清算程序。
    理    由
一、按法院開始清算程序之裁定，應載明其年、月、日、時，並
    即時發生效力；債務人之財產不敷清償清算程序之費用時，
    法院應裁定開始清算程序，並同時終止清算程序，消費者債
    務清理條例第83條第1項、第85條第1項分別定有明文。
二、本件聲請人即債務人聲請意旨略以：因聲請人之財產及收入
    不足以清償債務，前曾依照中華民國銀行公會會員辦理消費
    金融案件無擔保債務協商機制與金融機構成立協商，協商條
    件為月付新台幣 1萬5500元，惟因聲請人配偶廖俊欽係從事
    鐵棟搭建、鐵窗及鐵門等工程承攬，因近年來世界新興國家
    經濟建設之故，導致聲請人所營事業主要原物料隨之起漲，
    此外又逢我國國內經擠景氣下滑，內需市場萎縮，兩因素加
    乘影響結果，致使聲請人自94年起，營業狀況即江河日下，
    以致以債養債而積欠如此此龐大債務。及至95年因聲請人始
    終無法常償還到期之款項，乃於95年 8月間在未顧及履約能
    力即與債權銀行達成協商，其間聲請人乃東挪西湊，四處調
    借，終至96年 1月因入不敷出而毀諾，故聲請人無力繼續履
    行原協商條件，顯係因非可歸責於己之事由致履行有重大困
    難，又聲請人即債務人又未經法院裁定開始更生程序或許可
    和解或宣告破產，爰聲請清算等語。
三、經查：債務人所主張之上開事實，業據提出戶籍謄本、債權
    人清冊（債務 123萬6807元）、財產及收入狀況說明書、財
    團法人金融聯合徵信中心當事人綜合信用報告--債務清理條
    例前置協商專用債權人清冊、財政部台灣省中區國稅財產歸
    屬資料清清單、財政部台灣省中區國稅局95年、96年度綜合
    所得稅各類所得資料清單、營業收支簿附卷為證，此外本件
    又查無聲請人即債務人有消費者債務清理條例第6條第3項、
    第8條或第82條第2項所定駁回清算聲請之事由存在，則聲請
    人即債務人聲請清算，應屬有據，爰裁定如主文。
中    華    民    國    98    年    3     月    19    日
                  民事庭法  官   顏世傑
上為正本係照原本作成
本件不得抗告
中    華    民    國    98    年    3     月    19    日
                        書記官   陳麗卿


司法院資訊處製作；財團法人民間司法改革基金會備份。
